臺灣臺南地方法院刑事判決
111年度訴字第908號
公  訴  人  臺灣臺南地方檢察署檢察官
被      告  陳鼎元



            高品揚


上列被告因傷害等案件，經檢察官提起公訴（110年度偵字第206
90號、110年度偵字第24754號），被告於準備程序中就犯罪事實
為有罪之陳述，本院經合議庭評議後以簡式審判程序進行審判，
判決如下：
    主  文
戊○○共同犯傷害罪，處拘役肆拾日，如易科罰金，以新臺幣壹仟
元折算壹日；又共同犯剝奪他人行動自由罪，處拘役肆拾日，如
易科罰金，以新臺幣壹仟元折算壹日。應執行拘役陸拾日，如易
科罰金，以新臺幣壹仟元折算壹日。
丙○○共同犯傷害罪，處拘役肆拾日，如易科罰金，以新臺幣壹仟
元折算壹日。
    事實及理由
一、被告所犯係死刑、無期徒刑、最輕本刑為3年以上有期徒刑
    以外之罪，其於準備程序中就前揭被訴事實為有罪之陳述，
    經法官告知簡式審判程序之旨，並聽取其與公訴人之意見後
    ，本院合議庭評議後裁定進行簡式審判程序，合先敘明。
二、本件犯罪事實及證據，均引用檢察官起訴書之記載（如附件
    ），就事實部分將「110年9月12日4時許」更正為「22時45
    分許」，及「於民國110年9月14日1時24分許，林○○被帶至○○國小之操場，甲○○、丁○○、戊○○、丙○○、乙○○及少年吳○○
    、陳○○等人共同基於傷害之犯意聯絡，由男生甲○○、丁○○、
    戊○○、丙○○、乙○○站在一旁將林○○圍住，由女生吳○○、陳○○
    持棍棒毆打林○○，使其受有雙側膝部多處擦挫傷。」予以刪
    除（此部分業經告訴人林○○撤回告訴，本院另為不受理判決
    ），就證據部分補充「被告於本院準備程序之自白」。
三、核被告2人就附件犯罪事實一之(一)所為，均係犯刑法第277
    條第1項傷害罪。案發時均未滿20歲之被告2人與甲○○、丁○○
    、乙○○、少年何○○、周○○、吳○○就此部分犯行，有犯意聯絡
    、行為分擔，應論以共同正犯。核被告戊○○於110年9月13日
    所為，係犯刑法第302條第1項剝奪他人行動自由罪。案發時
    未滿20歲之被告戊○○與少年何○○、陳○○、周○○就此部分犯行
    ，有犯意聯絡、行為分擔，應論以共同正犯。被告戊○○所犯
    傷害罪、剝奪他人行動自由罪，犯意各別，行為互殊，應予
    分論併罰。　　
四、爰審酌被告2人僅因細故，竟共同出手毆打告訴人張○○，致
    其受有頭部挫傷及右臉、雙上臂、後上背部、下背、臀部、
    右膝、左小腿等多處挫傷併局部瘀腫，告訴人張○○之母親表
    示無調解意願，有本院公務電話紀錄可參，又被告戊○○違反
    告訴人林○○意願強逼其上車，剝奪其行動自由，對於告訴人
    林○○之精神上所生危害亦非輕，惟念及渠等犯後均坦承犯行
    ，且被告戊○○業與告訴人林○○調解成立，有調解筆錄可參，
    堪認有悔意，暨考量告訴人張○○受傷程度、被告2人之犯罪
    情節、動機、智識、家庭生活狀況等一切情狀，各量處如主
    文所示之刑，並均諭知易科罰金折算標準，及就被告戊○○部
    分定其應執行之刑，並諭知易科罰金折算標準。至被告2人
    遭扣案物品，渠等均稱與本案無關（本院卷第233頁），復
    無證據證明係供本案之用，故均不予沒收。
據上論斷，應依刑事訴訟法第299條第1項前段、第273條之1第1 
項、第310條之2、第454條第2項，判決如主文。
本案經檢察官董詠勝提起公訴，檢察官己○○到庭執行職務。
中　　華　　民　　國　　111 　年　　9 　　月　　29　　日
　　　　　　　　　刑事第三庭    法　官　郭瓊徽
以上正本證明與原本無異。
如不服本判決應於收受送達後20日內向本院提出上訴書狀，並應
敘述具體理由。其未敘述上訴理由者，應於上訴期間屆滿後20日
內向本院補提理由書( 均須按他造當事人之人數附繕本) 「切勿
逕送上級法院」。
                                書記官  陳姝妤　
中　　華　　民　　國　　111 　年　　10　　月　　4 　　日
附錄本案所犯法條全文
中華民國刑法第277條
傷害人之身體或健康者，處 5 年以下有期徒刑、拘役或 50 萬
元以下罰金。
犯前項之罪，因而致人於死者，處無期徒刑或 7 年以上有期徒
刑；致重傷者，處 3 年以上 10 年以下有期徒刑。
中華民國刑法第302條
私行拘禁或以其他非法方法，剝奪人之行動自由者，處 5 年以
下有期徒刑、拘役或 9 千元以下罰金。
因而致人於死者，處無期徒刑或 7 年以上有期徒刑；致重傷者
，處 3 年以上 10 年以下有期徒刑。
第 1 項之未遂犯罰之。

附件：
臺灣臺南地方檢察署檢察官起訴書
                                    110年度偵字第20690號
                                    110年度偵字第24754號
　　被　　　告　甲○○　男　21歲（民國00年0月00日生）
　　　　　　　　　　　　住○○市○○區○○里0鄰○○00號   之0
　　　　　　　　　　　　國民身分證統一編號：Z000000000號
　　　　　　　　丁○○　男　21歲（民國00年0月00日生）
　　　　　　　　　　　　住○○市○○區○○路000號
　　　　　　　　　　　　國民身分證統一編號：Z000000000號
　　　　　　　　戊○○　男　20歲（民國00年0月00日生）
　　　　　　　　　　　　住○○市○○區○○里○○0號
                        (另案在押於法務部○○○○○○○                          ○)
　　　　　　　　　　　　國民身分證統一編號：Z000000000號
　　　　　　　　丙○○　男　20歲（民國00年00月00日生）
　　　　　　　　　　　　住○○市○○區○○路0段000巷0號
　　　　　　　　　　　　居○○市○○區○○○街000號0樓
　　　　　　　　　　　　國民身分證統一編號：Z000000000號
　　　　　　　　乙○○　男　24歲（民國00年0月00日生）
　　　　　　　　　　　　住○○市○○區○○路000巷00弄00
　　　　　　　　　　　　　號
　　　　　　　　　　　　國民身分證統一編號：Z000000000號
上列被告因傷害等案件，已經偵查終結，認應該提起公訴，茲將
犯罪事實及證據並所犯法條分敘如下：
　　　　犯罪事實
一、甲○○偕同未成年之女友郝○○徹夜未歸，郝○○之家屬因擔心遂
    委請少年張○○、林○○代為報警協尋，甲○○得知後因而心生不
    滿，於是找來丁○○、戊○○、丙○○、乙○○及未成年少年何○○、
    周○○、吳○○、陳○○等人，分別為下列犯行：
(一)民國110年9月8日4時許，甲○○基於傷害之犯意，在臺南市南
    區四鯤鯓海景天橋附近某處，持路邊樹枝揮打張○○之腿部；
    110年9月12日4時許，在址設○○市○區○○路0段000號「○○國小
    」之操場，甲○○、丁○○、戊○○、丙○○、乙○○及少年何○○、周
    ○○、吳○○等人，共同基於傷害之犯意聯絡，分別以徒手毆打
    、腳踹、持棍棒揮擊等方式攻擊張○○，張○○因上開2次傷害
    而受有頭部挫傷及右臉、雙上臂、後上背部、下背、臀部、
    右膝、左小腿等多處挫傷併局部瘀腫。
(二)110年9月13日23時許，戊○○駕車載少年何○○、陳○○，少年周
    ○○則自行騎車，渠等至林○○位於臺南市○區○○街000號3樓住
    家附近會合，見林○○下樓後，乃共同基於剝奪行動自由之犯
    意聯絡，由何○○、周○○強行將林○○押上車，林○○進入車輛之
    後座後，左右兩側各由何○○、陳○○看管，使其行動自由遭到
    限制；嗣於9月14日1時24分許，林○○被帶至○○國小之操場，
    甲○○、丁○○、戊○○、丙○○、乙○○及少年吳○○、陳○○等人共同
    基於傷害之犯意聯絡，由男生甲○○、丁○○、戊○○、丙○○、乙○○站在一旁將林○○圍住，由女生吳○○、陳○○持棍棒毆打林○○
    ，使其受有雙側膝部多處擦挫傷。
    嗣張○○、林○○不甘受害，報案處理後，員警循線通知相關人
    等到案說明，並扣得棍棒2支，始查獲上情。
二、案經張○○、林○○告訴暨本署檢察官指揮臺南市政府警察局第
    五分局偵辦。   
　　　　證據並所犯法條
一、證據清單暨待證事項
編號 證據方法 待證事項  一 被告甲○○之部分自白 1、110年9月8日毆打告訴人張○○之事實。 2、110年9月12日在○○國小毆打告訴人張○○之事實。 3、110年9月14日在○○國小時知道會有人去帶告訴人林○○過來，告訴人林○○到場後，伊拿走她的手機後走至一旁之過程。 二 被告丁○○之部分自白 1、110年9月12日在○○國小毆打告訴人張○○之事實。 2、110年9月14日在○○國小操場，伊有拿棍棒站在一旁看告訴人林○○被同夥中的人毆打之過程。 三 被告戊○○之供述 1、110年9月12日在○○國小操場，伊有持棍棒揮擊告訴人張○○，但被他躲掉之過程。 2、110年9月13日，告訴人林○○林如何上伊的車，之後被載到○○國小之過程。 3、110年9月14日在○○國小操場，伊有拿棍棒站在一旁看告訴人林○○被同夥中的人毆打之過程。 四 被告丙○○之部分自白 1、110年9月12日在○○國小毆打告訴人張○○之事實。 2、110年9月14日在○○國小操場，伊有站在一旁看告訴人林○○被同夥中的人毆打之過程。 五 被告乙○○之部分自白 1、110年9月12日在○○國小毆打告訴人張○○之事實。 2、110年9月14日伊接到丁○○電話後隨即至○○國小，到場後聽聞甲○○稱要現場處理告訴人林○○之過程。 六 少年何○○、周○○、吳○○、陳○○等人之供述 1、告訴人張○○於110年9月12日在○○國小遭人毆打之過程。 2、何○○、周○○於110年9月13日強推告訴人林○○進入戊○○所駕駛車輛，並由何○○、陳○○在旁看管之過程。 3、110年9月14日，告訴人林○○被強拉至○○國小操場之過程。 4、告訴人林○○於110年9月14日在○○國小遭人毆打之過程。 七 告訴人張○○警詢之指訴及監視器畫面截圖、郭綜合醫院診斷證明書 上開犯罪事實(一)遭被告甲○○、丁○○、丙○○、乙○○及少年何○○、周○○、吳○○等人毆打成傷之過程。 八 告訴人林○○之指訴及監視器畫面截圖、奇美醫療財團法人奇美醫院診斷證明書 上開犯罪事實(二）如何被告等人強押上車帶至○○國小操場，在操場被人毆打之過程。  
二、上開犯罪事實(一)，核被告甲○○、丁○○、戊○○、丙○○、乙○○
    所為，均係犯刑法第277條第1項傷害罪嫌，渠等就在○○國小
    之傷害部分有犯意聯絡、行為分擔，請論以共同正犯（被告
    甲○○於不同時、地毆打告訴人張○○，應論以傷害罪2次）；
    上開犯罪事實(二)，核被告戊○○係犯刑法第277條第1項傷害
    、同法第302條第1項剝奪行動自由等罪嫌，被告甲○○、丁○○
    、丙○○、乙○○則係犯刑法第277條第1項傷害罪嫌，被告甲○○
    、丁○○、戊○○、丙○○、乙○○就毆打告訴人林○○部分，有犯意
    聯絡、行為分擔，請論以共同正犯。被告甲○○本件涉犯傷害
    罪3次、被告丁○○、丙○○、乙○○涉犯傷害罪2次，被告戊○○涉
    犯傷害罪2次及剝奪行動自由罪1次，均犯意有別，行為互殊
    ，請予分論併罰。另在○○國小傷害告訴人張○○、林○○，強押
    告訴人林○○上車之各次犯行，被告甲○○、丁○○、乙○○等人與
    未滿18歲之何○○、周○○、吳○○、陳○○共同實施，此部分犯罪
    ，請依兒童及少年福利與權益保障法第112條第1項前段，加
    重其刑至二分之一。又被告甲○○、丁○○、乙○○等人故意對未
    滿18歲之張○○、林○○犯罪，請依兒童及少年福利與權益保障
    法第112條第1項後段，復加重其刑至二分之一。至扣案之物
    ，請依法宣告沒收。
三、移送意旨認被告另涉犯妨害秩序及組織犯罪，惟查：
(一)按犯罪組織，指3人以上，以實施強暴、脅迫、詐術、恐嚇
    為手段或最重本刑逾5年有期徒刑之刑之罪，所組成具有持
    續性或牟利性之有結構性組織，組織犯罪條例第2條第1項有
    明文規定。移送意旨認被告5人到處聚眾鬧事，涉犯組織犯
    罪條例犯行，但本件被告5人雖為本次暴力犯行，但為偶發
    性事件且僅針對被害人張○○、林○○，並未足夠證據顯示被告
    等人聚集多人所為之犯罪態樣，客觀上具有持續性或牟利性
    ，自難僅因渠等有3人以上之客觀犯罪事實，即遽認成員間
    有成立一犯罪組織，是移送意者亦係有所誤會。
(二)至移送意旨認被告等人涉犯妨害秩序犯行，惟被告等人挑選
    之犯案地點係無任何人在場之學校操場，且刻意挑選在半夜
    時間，顯係不願犯案時有其他人經過察覺，主觀上應欠缺妨
    害公眾安寧之犯意，自無從以刑法第150條之罪責相繩，移
    送意旨似有誤會，附此敘明。
四、依刑事訴訟法第251條第1項提起公訴。
　  此　致
臺灣臺南地方法院
中　　華　　民　　國　 111　　年　　7 　　月　　8 　　日
　　　　　　　　　　　　　　　檢察官   董 詠 勝
本件證明與原本無異
中　　華　　民　　國　 111　　年　　7 　　月　　18　　日
                              書記官   何 佩 樺
附錄本案所犯法條全文
中華民國刑法第277條
傷害人之身體或健康者，處 5 年以下有期徒刑、拘役或 50 萬
元以下罰金。
犯前項之罪，因而致人於死者，處無期徒刑或 7 年以上有期徒
刑；致重傷者，處 3 年以上 10 年以下有期徒刑。
中華民國刑法第302條
私行拘禁或以其他非法方法，剝奪人之行動自由者，處 5 年以
下有期徒刑、拘役或 9 千元以下罰金。
因而致人於死者，處無期徒刑或 7 年以上有期徒刑；致重傷者
，處 3 年以上 10 年以下有期徒刑。
第 1 項之未遂犯罰之。